sk-SK: Najlepšie využitie: Letectvo; Plavba; Bicyklovanie; Potápanie; Rybolov; Pešia turistika; Životný štýl; Námorné aktivity; Motorkárstvo; Navigácia; Preteky; Beh; Bezpečnosť; Plachtenie; Šport; Cestovanie; Vodné športy; Iné
de: Bestmögliche Nutzung: Luftfahrt; Kreuzfahrt; Radfahren; Tauchen; Angeln; Wandern; Lifestyle; Maritime Aktivitäten; Motorradfahren; Navigation; Rennen; Laufen; Sicherheitsrasierer; Segeln; Sport; Reisen; Wassersport; Sonstiges
zh-TW: 最佳用途: 航空; 巡航; 單車; 潛水; 釣魚; 健行; 生活風格; 海上活動; 騎摩托車; 船舶; 賽車; 跑步; 安全; 帆船; 運動; 旅行; 噴水池; 其他
el: Βέλτιστες χρήσεις: Αεροπλοΐα; Πλεύση; Ποδηλασία; Καταδύσεις; Ψάρεμα; Πεζοπορία; Τρόπος ζωής; Θαλάσσιες δραστηριότητες; Οδήγηση μοτοσικλέτας; Πλοήγηση; Αγωνιστικά; Τρέξιμο; Ασφάλεια; Ιστιοπλοΐα; Αθλητισμός; Ταξίδια; Θαλάσσια σπορ; Άλλο
zh-CN: 最佳用途: 航空; 驾车兜风; 自行车用品; 潜水; 钓鱼; 徒步; 生活方式; 海上活动; 摩托运动; 导航; 赛车; 跑步; 安全; 帆船运动; 体育; 旅行; 水上运动; 其他
ro-RO: Utilizări recomandate: Aviație; Croazieră; Ciclism; Scufundări; Pescuit; Drumeții; Stil de viață; Activități maritime; Motociclism; Navigație; Curse; Alergat; Siguranță; Navigare; Sport; Călătorii; Sporturi nautice; Altele
hu: Ajánlott használat: Repülés; Hajózás; Kerékpározás; Búvárkodás; Horgászat; Túrázás; Életmód; Tengeri tevékenységek; Motorozás; Navigáció; Verseny; Futás; Biztonság; Vitorlázás; Sport; Utazás; Vízi sportok; Egyéb
fi: Parhaat käyttökohteet: Ilmailu; Cruising; Pyöräily; Sukellus; Kalastus; Patikointi; Elämäntapa; Merellinen toiminta; Moottoripyöräily; Navigointi; Kilpailu; Lenkkeily; Turvallisuus; Purjehdus; Urheilu; Matkailu; Vesiurheilu; Muu
pt-PT: Melhores utilizações: Aviação; Cruzeiro; Ciclismo; Mergulho; Pesca; Caminhada; Estilo de vida; Atividades marítimas; Motociclismo; Navegação; Corridas; Corrida; Segurança; Vela; Desporto; Viagens; Desportos aquáticos; Outro
sl-SI: Najboljša uporaba: Letalstvo; Križarjenje; Kolesarjenje; Potapljanje; Ribolov; Pohodništvo; Življenjski slog; Pomorske dejavnosti; Motociklizem; Navigacija; Dirkalno; Tek; Varnost; Jadranje; Šport; Potovanje; Vodni športi; Drugo
vi: Cách sử dụng phù hợp nhất: Hàng không; Du lịch trên biển; Đạp xe; Lặn; Câu cá; Đi bộ đường dài; Phong cách sống; Hoạt động hàng hải; Lái xe mô tô; Điều hướng; Lốp đua; Chạy; An toàn; Thuyền buồm; Sport; Đi du lịch; Thể thao dưới nước; Khác
ja: 最適な用途: 航空; クルージング; サイクリング; ダイビング; 釣り; ハイキング; ライフスタイル; マリンアクティビティ; オートバイ; ナビゲーション; レース; ランニング; 安全; セーリング; スポーツ; 旅行; ウォータースポーツ; その他
tr: En İyi Kullanım Alanları: Havacılık; Cruising; Bisiklet; Dalış; Balıkçılık; Doğa yürüyüşü; Yaşam tarzı; Denizcilik faaliyetleri; Motosiklet; Navigasyon; Yarış; Koşu; Emniyet; Yelkenli; Spor; Seyahat; Su sporları; Diğer
en: Best uses: Aviation; Cruising; Cycling; Diving; Fishing; Hiking; Lifestyle; Maritime activities; Motorcycling; Navigation; Racing; Running; Safety; Sailing; Sport; Traveling; Water sports; Other
nb: Beste bruksområder: Luftfart; Cruising; Sykling; Dykking; Fisking; Fjelltur; Livsstil; Maritime aktiviteter; Motorsykkelkjøring; Navigasjon; Racing; Løping; Sikkerhet; Seiling; Sport; Reising; Vannsport; Annet
lt-LT: Geriausias panaudojimas: Aviacija; Kruizas; Dviračių sportas; Nardymas; Žvejyba; Žygiai; Gyvenimo būdas; Jūrinė veikla; Motociklų sportas; Navigacija; Lenktynės; Bėgimas; Apsauga; Buriavimas; Sportas; Kelionės; Vandens sportas; Kita
pt-BR: Melhores usos: Aviação; Cruzeiro; Ciclismo; Mergulhos; Pesca; Caminhada; Estilo de vida; Atividades marítimas; Motociclismo; Navegação; Corrida; Para corrida; De segurança; Navegação; Esporte; Viagem; Esportes aquáticos; Outro
ko: 최적 용도: 항공; 크루즈; 사이클링; 다이빙; 낚시; 하이킹; 라이프스타일; 해양 활동; 모터사이클; 내비게이션; 레이싱; 달리기; 안전; 세일링; 스포츠; 여행; 수상 스포츠; 기타
pl: Najlepsze zastosowania: Lotnictwo; Rejsy; Kolarstwo; Nurkowanie; Rybołówstwo; Wędrówki górskie; Styl życia; Aktywności morskie; Jazda na motocyklu; Nawigacja; Wyścigi; Praca; Bezpieczeństwo; Żeglarstwo; Sport; Podróże; Sporty wodne; Inne
cs: Nejvhodnější použití: Letectví; Plavby; Cyklistika; Potápění; Rybaření; Turistika; Životní styl; Námořní aktivity; Motocyklismus; Navigace; Závodění; Běhání; Bezpečnostní; Plachetní; Sport; Cestování; Vodní sporty; Jiné
hr-HR: Najbolje vrste upotrebe: Avijacija; Kružna putovanja; Biciklizam; Ronjenje; Ribolov; Planinarenje; Životni stil; Morske aktivnosti; Motociklizam; Navigacija; Utrke; Trčanje; Sigurnost; Jedrenje; Sport; Putovanje; Vodeni sportovi; Ostalo
sv: Bästa användningsområden: Flygning; Cruising; Cykling; Dykning; Fiske; Vandring; Livsstil; Maritima verksamheter; Motorcykelåkning; Navigering; Racing; Löpning; Säkerhet; Segel; Sport; Resande; Vattensporter; Övrigt
da: Bedste anvendelser: Luftfart; Sejlads; Cykling; Dykning; Fiskeri; Vandring; Livsstil; Maritime aktiviteter; Motorcykling; Navigation; Racing; Løb; Sikkerhed; Sejlads; Sport; Rejser; Vandsport; Andet
it: Utilizzi raccomandati: Aviazione; Crociera; Ciclismo; Immersione; Pesca; Escursionismo; Lifestyle; Attività marittime; Motociclismo; Navigazione; Corsa; Corsa a piedi; Sicurezza; A vela; Sport; In viaggio; Sport acquatici; Altro
th: การใช้งานที่ดีที่สุด: การบิน; ล่องเรือ; ปั่นจักรยาน; ดำน้ำ; การตกปลา; การเดินป่า; ไลฟ์สไตล์; กิจกรรมทางทะเล; ขี่จักรยานยนต์; ไฟนำทาง; สำหรับแข่ง; การวิ่ง; ความปลอดภัย; เรือประเภทเรือใบ; กีฬา; เดินทาง; กีฬาทางน้ำ; อื่นๆ
fr: Meilleures utilisations: Aviation; Croisière; Vélo; Plongée; Pêche; Randonnée; Mode de vie; Activités maritimes; Faire de la moto; Navigation; Courses; Course; De sûreté; Voile; Sport; Voyager; Sports nautiques; Autre
ru: Оптимальное использование: Авиация; Круиз; Велоспорт; Дайвинг; Рыбалка; Пеший туризм; Образ жизни; Морские виды спорта; Мотоспорт; Навигация; Гонки; Бег; Безопасность; Парусный спорт; Спорт; Путешествие; Водные виды спорта; Другое
bg-BG: Най-добри употреби: Авиация; Круизи; Колоездене; Гмуркане; Риболов; Туризъм; Начин на живот; Морски дейности; Мотоциклетизъм; Навигация; Състезания; Бягане; Безопасност; Ветроходство; Спорт; Пътуване; Водни спортове; Други
es: Mejores usos: Aviación; Crucero; Ciclismo; Buceo; Pesca; Senderismo; Estilo de vida; Actividades marítimas; Motociclismo; Navegación; Carreras; Correr; Seguridad; Navegación; Deportivo; Viaje; Deportes acuáticos; Otros
nl: Beste toepassingen: Luchtvaart; Cruisen; Fietsen; Duiken; Vissen; Hiking; Levensstijl; Maritieme activiteiten; Motorrijden; Navigatie; Racen; Rennen; Veiligheid; Zeilen; Sport; Reizen; Watersport; Andere